臺灣新竹地方法院刑事簡易判決　　　 99年度竹簡字第664號
聲　請　人　臺灣新竹地方法院檢察署檢察官
被　　　告　許瑞麟
　　　　　　郭子揚
　　　　　　賴美鳳
　　　　　　陳戎達
　　　　　　黃明山
　　　　　　李茂銓
上列被告等因違反電子遊戲場業管理條例等案件，經檢察官聲請
以簡易判決處刑（99年度偵字第533號、第1240號、第1587號、
第1777號、第1890號、第1938號、第2687號、第3291號）及追加
起訴（99年度偵字第8163號），上述追加起訴部分經被告自白犯
罪（99年度審易字第857號），本院認為宜逕以簡易判決處刑，
本院判決如下：
    主  文
許瑞麟犯如附表編號一至九號所示之罪，各處如附表編號一至九
號主文罪名及宣告刑欄所示之刑，扣案如附表編號一至九號扣案
物欄所示之財物，均沒收之。應執行有期徒刑壹年，如易科罰金
，以新臺幣壹仟元折算壹日；扣案如附表編號一至九號扣案物欄
所示之財物，均沒收之。
郭子揚共同犯電子遊戲場業管理條例第二十二條之非法營業罪，
處拘役伍拾日，如易科罰金，以新臺幣壹仟元折算壹日。扣案如
附表編號一號扣案物欄所示之財物，均沒收之。
賴美鳳共同犯電子遊戲場業管理條例第二十二條之非法營業罪，
處拘役肆拾日，如易科罰金，以新臺幣壹仟元折算壹日。扣案如
附表編號二號扣案物欄所示之財物，均沒收之。
陳戎達共同犯電子遊戲場業管理條例第二十二條之非法營業罪，
處拘役肆拾日，如易科罰金，以新臺幣壹仟元折算壹日。扣案如
附表編號四所示扣案物欄之財物，均沒收之。
黃明山共同犯電子遊戲場業管理條例第二十二條之非法營業罪，
處拘役拾日，如易科罰金，以新臺幣壹仟元折算壹日。緩刑貳
年。扣案如附表編號五所示扣案物欄之財物，均沒收之。
李茂銓共同犯電子遊戲場業管理條例第二十二條之非法營業罪，
處拘役肆拾日，如易科罰金，以新臺幣壹仟元折算壹日。扣案如
附表編號七所示扣案物欄所示之財物，均沒收之。
    犯罪事實及理由
一、犯罪事實：許瑞麟、郭子揚、賴美鳳、陳戎達、黃明山及李
    茂銓等6 人明知其未依電子遊戲場業管理條例規定申請主管
    機關許可，並辦理營利事業登記，不得經營電子遊戲場業，
    許瑞麟竟於民國99年1 月5 日、1 月6 日、1 月13日、1 月
    19日、1 月29日、2 月1 日至3 日、2 月5 日至8 日、2 月
    10日、2 月18日、2 月23日、2 月24日、2 月27日、3 月3
    日、3 月9 日及3 月16日分別因違反電子遊戲場業管理條例
    案件為警分別查獲後（上開案件，分別經臺灣板橋地方法院
    以99年度簡字第1580號判決判處拘役30日、臺灣桃園地方法
    院以99年度桃簡字第303 號、第329 號判決判處應執行有期
    徒刑2 年月在案），另分別於如附表編號一至九號犯罪事實
    欄所示之時間、地點，分別與郭子揚、賴美鳳、陳月美（由
    臺灣新竹地方法院檢察署檢察官另案聲請簡易判決處刑，經
    本院竹北簡易庭於99年11月30日以99年竹北簡字508 號判決
    判處拘役50日），陳戎達、黃明山、李茂銓、劉康煜（由臺
    灣新竹地方法院檢察署檢察官另案偵辦）及真實姓名年籍資
    料不詳綽號「阿金」（另一綽號「小陳」）之成年男子共同
    或自己1 人，擺放如附表編號一至九號扣案物欄所示之賭博
    性之電子遊戲機臺，而經營電子遊戲場業，並於上開如附表
    編號一至九號犯罪事實欄所示之公眾得出入之場所，以該等
    賭博性電子遊戲機臺公然與不特定之客人賭博財物。嗣分別
    為警於如附表編號一至九號犯罪事實欄所示之時間、地點查
    獲，並扣得如附表編號一至九號扣案物欄所示之物，始悉上
    情。
二、案經新竹市警察局第二分局、新竹市警察局第三分局、新竹
    縣政府警察局竹北分局報告臺灣新竹地方法院檢察署檢察官
    偵查後聲請簡易判決處刑暨經臺灣新竹地方法院檢察署檢察
    官自動檢舉偵辦察官偵查起訴後，本院逕依簡易判決處刑。
三、理由：
（一）附表編號一號犯罪事實部分：
      訊據被告郭子揚雖承認有受僱於報告許瑞麟，並經營管理
      賭博性電子遊戲機臺之事實，但否認有違反電子遊戲場業
      管理條例之犯意，伊稱：伊於98年12月5 日起，以每日新
      臺幣（下同）1,000 元之薪資受僱於被告許瑞麟，機臺之
      鑰匙由伊保管，伊每週一或週二均至如附表編號一號犯罪
      事實欄所示之新竹縣竹北市○○○路與莊敬六路口，喜來
      登大飯店後面貨櫃屋旁隔間，檢視如附表編號一號扣案物
      欄所示之賭博性電動遊戲機臺，並清算收取獲利金額，再
      將獲利金額交付櫃臺小姐，上述賭博性電子遊戲機臺之玩
      法如附表扣案電子遊戲機臺之把玩方式欄所示之玩法；於
      99年2 月6 日下午6 時30分許，警方查獲時，伊未在現場
      ，是隔壁貨櫃屋店家即證人賴炳宏通知伊，伊才知道，上
      述機臺都正插電營業中，上述地點任何不特定人士都能進
      入把玩遊戲機臺，上述營業地址是被告許瑞麟自行接洽，
      賭博遊戲機臺也都是被告許瑞麟的，與伊無涉，伊知道上
      開地址並未向主管機關申請經營電子遊戲業之許可，但伊
      不知道無執照就不能讓不特定人進來玩云云（見99年度偵
      字第1777號偵查卷第17至21、45至47頁），惟查：
  １、被告許瑞麟於警詢、偵查中之自白稱：伊於98年12月5 日
      起，以日薪1,000 元之代價僱用被告郭子揚於附表編號一
      號犯罪事實欄所示之地址，管理所擺放如附表編號一號扣
      案物欄所示之賭博性電子遊戲機臺，以如附表扣案電子遊
      戲機臺之把玩方式欄所示之玩法，以供不特定人把玩，並
      與之對賭，如附表編號一號扣案物欄編號所示之物品都是
      伊的，伊係從98年11月15日開始擺放，擺放時伊有問過證
      人賴炳宏是否願意幫伊看顧，但證人賴炳宏不願意，伊知
      道未申請經營電子遊戲業之許可而擺放電動遊戲機供不特
      定人士把玩是違法的等語（見上偵查卷第4 至9 頁、51頁
      背面至52頁）；另有扣案之如附表編號一號扣案物欄編之
      物品（保管字號：99年度電保管字第25號，扣押物品清單
      見上偵查卷第42頁，另有機臺代保管單據1 紙，見上開偵
      查卷第35頁），以及新竹縣政府警察局竹北分局六家派出
      所99年2 月6 日扣押筆錄、扣押物品收據、扣押物品目錄
      表各1 份、現場查獲照片10張等資料可資佐證（見上開偵
      查卷第30至34、38至41頁），是證被告許瑞麟確有未辦理
      營利事業登記而經營電子遊戲場業並僱用被告郭子揚負責
      經營管理之事實。
  ２、證人賴炳宏於警詢中之證述：警方於99年2 月6 日下午6
      時30分許在如附表編號一號犯罪事實欄所示之地點查獲如
      附表編號一號扣案物欄所示之賭博性電子遊戲機臺，查獲
      當時都有插電營業，該等機臺是被告郭子揚拿來擺放的等
      語（見上偵查卷第26至29頁），是證被告郭子揚應係於上
      址經營管理所擺放遊戲機臺之人無疑。
  ３、被告郭子揚雖執上開等語置辯，否認其與被告許瑞麟有共
      同經營電子遊戲場業之犯行。惟被告郭子揚除負責管理上
      述賭博性電子遊戲機臺之開關，並負責清點各機臺之營收
      ，伊業明瞭各機臺之使用操作方式及與不特定把玩人士對
      賭之方式與輸贏之計算，且明確知道擺放機臺之場所可供
      不特定人士隨意進入，各機臺亦有退幣孔可直接退還現金
      ，被告郭子揚顯係有經營電子遊戲場業並與不特定人對賭
      之行為，又再查被告郭子揚曾於96年間，因違反電子遊戲
      場業管理條例等案件，而經本院於97年8 月11日以97年度
      竹簡字第404 號、97年度竹北簡字第175 號判決分別判處
      拘役40日、拘役40日確定，並復經本院於97年11月25日以
      97年度聲字第1354號裁定應應執行拘役70日確定，此有臺
      灣高等法院被告前案紀錄表在卷可稽（見本院卷第19頁）
      ，足見被告郭子揚對於在其營業場所擺設賭博性電子遊戲
      機臺之行為恐涉及刑事犯罪一事，當應知之甚詳，卻仍執
      意擺設賭博電子遊戲機臺於上開營業場所而供不特定人得
      以把玩且公然與不特定人對賭之犯行，益徵被告郭子揚上
      開所辯，實屬事後矯飾卸責之詞，委不足採。
（二）附表編號二號犯罪事實部分：
      訊據被告賴美鳳矢口否認犯行辯稱：伊於99年2 月6 日下
      午1 時許起在如附表編號二號犯罪事實欄所示之新竹縣竹
      北市○○○○街，國誠建設公司工地貨櫃屋福利社內代班
      販賣飲料，該福利社之老闆是被告許瑞麟，伊係於99年2
      月5 日接到其他工地福利社老闆羅仁信聯絡，才到該址代
      班，伊並不認識被告許瑞麟，當日伊是臨時去代班，警察
      當場查扣時裡面遊戲機臺都有插電開機，但為何查扣之機
      臺有插電營業，伊不清楚，該址福利社有無向主管機關申
      請經營電子遊戲業之許可，伊不清楚，代班期間也無人去
      玩機臺云云（見99年度偵字第1938號偵查卷第11至16、40
      至41頁），惟查：
  １、被告許瑞麟於警詢、偵查中之自白稱：伊於98年11月30日
      向羅仁信接下如附表編號二號犯罪事實欄所示地點之福利
      社，並擺放如附表編號二號扣案物欄所示之賭博性電子遊
      戲機臺後，就透過羅仁信僱用被告賴美鳳管理福利社之經
      營並看顧裡面擺放之賭博性遊戲機臺，若有人想玩機臺也
      是跟被告賴美鳳兌換零錢，上述機臺是以如附表扣案電子
      遊戲機臺之把玩方式欄所示之玩法，以供不特定人把玩，
      並與之對賭，上揭如附表編號二號扣案物欄所示之物品都
      是伊的，機臺裡的金錢是伊自行清點收取，伊雖然未告訴
      被告賴美鳳遊戲機臺是賭博性電子遊戲機，不過被告賴美
      鳳應該知道，伊知道未申請經營電子遊戲業之許可而擺放
      電動遊戲機供不特定人士把玩是違法的等語（見上偵查卷
      第5 至10、65頁）；並有扣案之如附表編號二號扣案物欄
      所示之物品（扣押物品清單見上偵查卷第21頁，另有機臺
      代保管單據1 紙，見上開偵查卷第22頁），以及新竹縣政
      府警察局竹北分局99年2 月6 日扣押筆錄1 份、現場查獲
      照片16張等資料可資佐證（見上開偵查卷第18至20、21至
      34頁），是證被告許瑞麟確有未辦理營利事業登記而經營
      電子遊戲場業並僱用被告賴美鳳負責經營管理之事實。
  ２、被告賴美鳳雖執上開等語置辯，否認其與被告許瑞麟有共
      同經營電子遊戲場業並以該等遊戲機臺公然與不特定人對
      賭之犯行。惟被告賴美鳳受僱於被告許瑞麟，除管理上址
      之福利社並看管上述賭電子遊戲機，若有賭客欲把玩下注
      ，伊需負責兌換零錢，是以被告賴美鳳顯有經營電子遊戲
      場業之行為，又再查被告賴美鳳曾於98年間，因賭博罪案
      件，而經本院於98年10月30日以98年度竹北簡字第472 號
      判決判罰金10,000元確定，此有臺灣高等法院被告前案紀
      錄表在卷可稽（見本院卷第23頁），足見被告賴美鳳對於
      在其營業場所擺設賭博性電子遊戲機臺之行為恐涉及刑事
      犯罪一事，當應知之甚詳，卻仍執意擺設賭博電子遊戲機
      臺於上開營業場所而供不特定人得以把玩，益徵被告賴美
      鳳上開所辯，實屬事後矯飾卸責之詞，委不足採。
（三）附表編號三號犯罪事實部分：
  １、訊據被告許瑞麟坦承犯行，伊於警詢、偵查中及本院準備
      程序中之自白稱：伊於98年12月底之某日起，在如附表編
      號三號犯罪事實欄所示之地點，擺放如附表編號三號扣案
      物欄所示賭博性電子遊戲機臺，並與共同被告陳月美共同
      經營，上述機臺之操作把玩方式如附表扣案電子遊戲機臺
      之把玩方式欄所示之玩法，如附表編號三號扣案物欄所示
      之物品都是伊的，伊認罪等語（見99年度偵字第881 號偵
      查卷第29至32、79頁，本院99年度審易字第857 號卷刑事
      卷第18、19頁）。
  ２、證人羅榮華於警詢及偵查中之證述稱：他於99年1 月23日
      中午至新竹縣竹北市○○○路與勝利一街（喜來登飯店旁
      ）工地檳榔攤吃午餐，看到有插電營業的遊戲機臺3 臺，
      遂拿160 元請顧店小姐換開分160 分，開始把玩機臺，他
      知道把玩後之分數可換等值的保利達飲料，機臺也有退幣
      孔可以直接退現金，他之前就有看過有人中午時間在檳榔
      攤內把玩機臺等語（見上偵查卷第7 至14、60、61頁）。
  ３、扣案之如附表編號三號扣案物欄所示之物品（保管字號：
      99年度電保管字第5 號，扣押物品清單見上偵查卷第70頁
      ，另有代保管條1 紙，見上開偵查卷第34頁），以及新竹
      縣政府警察局竹北分局六家派出所99年1 月23日扣押筆錄
      、扣押物品目錄表各1 份及現場查獲及扣案物照片20張等
      資料（見上開偵查卷第37至50頁），可佐證被告許瑞麟確
      有未辦理營利事業登記而與陳月美共同經營電子遊戲場業
      之事實並公然與不特定人對賭之犯行，核與被告許瑞麟自
      白相符。
（四）附表編號四號犯罪事實部分：
      訊據被告陳戎達矢口否認犯行，伊辯稱：伊在如附表編號
      四號犯罪事實欄所示之新竹市○○路○ 段121 號之香腸攤
      賣香腸，該址2 樓並無上鎖，任何人都可自由進出，香腸
      攤和2 樓擺放之如附表編號四號扣案物欄之賭博性電子遊
      戲機臺都是伊雇主即被告許瑞麟的，伊併沒有幫被告許瑞
      麟管理上述遊戲機臺，伊只負責賣香腸，伊無底薪，每賣
      一條香腸之佣金為5 元，伊不清楚該址有無向主管機關申
      請經營電子遊戲業之許可，99年1 月9 日被警方查獲時，
      上址擺放之機臺有插電，該機臺之玩法如附表扣案電子遊
      戲機臺之把玩方式欄所示，有退幣孔可以直接退現金，被
      警察查獲當日伊忙著樓下之生意，不清楚有誰在2 樓玩機
      臺云云（見99年度偵字第533 號偵查卷第8 至10、
      37、38、45、46頁）；惟查：
  １、被告許瑞麟於警詢、偵查中之自白稱：伊於99年1 月9 日
      前1 月之某不詳時間起，在如附表編號四號犯罪事實欄所
      示之地點與被告陳戎達共同經營1 樓香腸攤及2 樓擺放之
      如附表編號四號扣案物欄所示之賭博性電動遊戲機臺，以
      附表扣案電子遊戲機臺之把玩方式欄所示之玩法供不特定
      人士把玩，本來被告陳戎達是來應徵員工，但伊請被告陳
      戎達幫忙兌換上述機臺之零錢，並說好開機出來有賺錢會
      分給被告陳戎達，如附表編號四號扣案物欄所示之物品都
      是伊的，被告陳戎達知道上述機臺是賭博性電玩，伊知道
      這樣做違法，伊認罪等語（見上偵查卷第11至13頁、63頁
      背面、64頁），並有扣案之如附表編號四號扣案物欄之物
      品（保管字號：99年度電保管字第34號，扣押物品清單見
      上偵查卷第51頁，另有證物代保管單1 紙，見上開偵查卷
      第19頁），以及新竹市警察局第三分局朝山派出所臨檢紀
      錄表、99年1 月9 日扣押筆錄、扣押物品目錄表、扣押物
      品收據各1 份、現場查獲照片7 張等資料可資佐證（見上
      開偵查卷第14至18、22、28至31頁），是證被告許瑞麟確
      有與被告陳戎達未辦理營利事業登記而共同經營電子遊戲
      場業並公然與不特定人對賭之犯行，並由被告陳戎達負責
      現場管理之事實。
  ２、證人朱華煒於偵查中之證述：他是新竹市警察局第三分局
      朝山派出所之員警，他於99年1 月9 日晚間6 時50分許接
      到匿名電話檢舉有人擺放賭博性電玩，他與同事就到現場
      臨檢，發現在如附表編號四號犯罪事實欄所示之地點2 樓
      有4 名客人在打麻將，該客人表示是被告陳戎達之朋友，
      他們也可以玩擺放之賭博性電子遊戲機臺，1 樓有2 、3
      名客人，當時顧店的人是被告陳戎達，依現場狀況，看管
      2 樓遊戲機臺的人應該也是被告陳戎達，而且被告陳戎達
      知道機臺之玩法等語（見上偵查卷第72、73頁），是證被
      告陳戎達應係於上址經營管理所擺放遊戲機臺之人無疑。
  ３、被告陳戎達雖執上開等語置辯，否認其與被告許瑞麟有共
      同經營電子遊戲場業並以該等遊戲機臺與不特定人對賭之
      犯行。惟被告陳戎達除負責於現場管理上述電子遊戲機臺
      外，還與被告許瑞麟拆帳朋分上述賭博性電子遊戲機臺之
      獲利，顯見其有與被告許瑞麟共同經營電子遊戲場業之犯
      意聯絡及行為分擔，被告陳戎達上開所辯，實屬事後矯飾
      卸責之詞，委不足採。
（五）附表編號五號犯罪事實部分：
  １、訊據被告黃明山坦承犯行，伊於偵查中供稱：伊於99年1
      月中旬，在如附表編號五號犯罪事實欄所示之地點，受同
      案被告許瑞麟之僱用，於通過實習正式後時薪100 元之代
      價從事所擺放如附表編號五號扣案物欄所示遊戲機臺之管
      理，並負責開分、洗分，上述由是機臺之操作把玩方式如
      附表扣案電子遊戲機臺之把玩方式欄所示之玩法，遊戲機
      臺是放在暗房中，如有人要玩，伊會打開暗房門鎖，並將
      機臺電源打開，如附表編號五號扣案物欄所示之電話記事
      簿及員工手則是來店把玩客戶之資料及操作管理遊戲機臺
      之方法記要，伊因為被資遣才這樣做，希望可以從輕量刑
      等語（見99年度偵字第1587號偵查卷第61、80至82頁）。
  ２、被告許瑞麟於警詢、偵查中之自白稱：伊與真實姓名年籍
      資料不詳綽號「阿金」之成年男子合夥，於99年2 月16日
      前1 月之某不詳時間起，在如附表編號五號犯罪事實欄所
      示之地點共同經營中華商店，並擺放如附表編號五號扣案
      物欄所示之賭博性電子遊戲機臺，其操作把玩方式如附表
      扣案電子遊戲機臺之把玩方式欄所示，其中只有超級大舞
      臺（小瑪莉）2 臺是伊從一名真實姓名年籍資料不詳綽號
      「小鄭」的電子遊戲場老闆那拿來擺放的，「小鄭」因為
      停止營業所以用不到該機臺就送給伊，其餘機臺是「阿金
      」擺的，伊與「阿金」共同僱用被告黃明山，從開始經營
      到現在，獲利約40,000元至50,000元，獲利部分伊與合夥
      人「阿金」五五分帳等語（見上偵查卷第66至69、87頁）
      。
  ３、證人徐文和於警詢、偵查中之證述稱：他於99年2 月16日
      晚間8 時許至如附表編號五號犯罪事實欄所示之地點暗房
      內玩遊戲機臺，他是拿1,000 元給被告黃明山開1,000 分
      ，結束後的分數可以換等值商品或現金，暗房是被告黃明
      山開鎖讓他進去的，他決定要玩什麼機臺，被告黃明山才
      會幫他開電源等語（見上偵查卷第18至23、56至58、79、
      80頁），是以佐證被告黃明山有如附表編號五號犯罪事實
      欄所示之地點時間經營管理賭博電子遊戲機臺之事實，核
      與被告黃明山、許瑞麟之供述相符。
  ４、扣案之如附表編號五號扣案物欄之物品（保管字號：99年
      度電保管字第11號，扣押物品清單見上偵查卷第75頁，另
      有證物代保管單1 紙，見上開偵查卷第31頁），以及新竹
      縣政府警察局竹北分局99年2 月16日扣押筆錄、扣押物品
      目錄表、扣押物品收據各1 份、扣押物影本4 紙及現場查
      獲照片26張等資料（見上開偵查卷第26至30、32至48頁）
      ，可佐證同案被告許瑞麟確有與被告黃明山未辦理營利事
      業登記而共同經營電子遊戲場業之事實。
（六）附表編號六號犯罪事實部分：
  １、訊據被告許瑞麟坦承犯行，伊於警詢、偵查中自白稱：伊
      於99年1 月29日，在如附表編號六號犯罪事實欄所示之地
      點，擺放如附表編號六號扣案物欄所示賭博性電子遊戲機
      臺，並自行管理和經營，上述機臺之操作把玩方式如附表
      扣案電子遊戲機臺之把玩方式欄所示，如附表編號六號扣
      案物欄所示之物品都是伊的，最近伊所經營之其他福利社
      相繼被警方查獲，伊知道這樣是違法的，伊認罪等語（見
      99年度偵字第1240號偵查卷第7 至14、42頁）。
  ２、扣案之如附表編號六號扣案物欄之物品（保管字號：99年
      度電保管字第15號，扣押物品清單見上偵查卷第39頁，另
      有代保管條1 紙，見上開偵查卷第25頁），以及新竹縣政
      府警察局竹北分局竹北派出所99年2 月5 日臨檢紀錄表、
      扣押筆錄、扣押物品目錄表各1 份及現場查獲照片9 張等
      資料（見上開偵查卷第15至24頁），可佐證被告許瑞麟確
      有未辦理營利事業登記而經營電子遊戲場業之事實並公然
      與不特定人對賭之犯行，核與被告許瑞麟自白相符。
（七）附表編號七號犯罪事實部分：
  １、訊據被告李茂銓坦認犯行，伊於警詢及偵查中供稱：附表
      編號七號犯罪事實所示地點之「錦記一品屋」小吃店是伊
      所設立經營，伊於99年2 月22日同意同案被告許瑞麟每月
      給予4, 000元之代價，讓同案被告許瑞麟擺放如附表編號
      七號扣案物欄所示之賭博性電子遊戲機臺，「錦記一品屋
      」只有小吃店的營利事業登記，該遊戲機臺之玩法如附表
      扣案電子遊戲機臺之把玩方式欄所示，有退幣孔可以退現
      金等語（見99年度偵字第1890號偵查卷第9 至11、38、39
      頁）。
  ２、被告許瑞麟於偵查中之自白稱：伊於99年2 月22日起在如
      附表編號七號犯罪事實欄所示之地點，向被告李茂詮每月
      給付4,000 元之代價擺放如附表編號七號扣案物欄所示之
      賭博性電子遊戲機臺，如附表編號七號扣案物欄所示之物
      品都是伊的，其操作把玩方式如附表扣案電子遊戲機臺之
      把玩方式欄所示等語（見上偵查卷第54頁背面）。
  ３、扣案之如附表編號七號扣案物欄之物品（保管字號：99年
      度電保管字第33號，扣押物品清單見上偵查卷第42、43頁
      ，另有代保管單1 紙，見上開偵查卷第24頁），以及新竹
      市警察局第三分局朝山派出所99年2 月25日扣押筆錄、扣
      押物品目錄表、扣押物品收據、臨檢紀錄表各1 份及現場
      查獲照片9 張等資料（見上開偵查卷第18至23、25至29頁
      ），可資佐證被告許瑞麟確有與被告李茂詮未辦理營利事
      業登記而共同經營電子遊戲場業之事實並公然與不特定人
      對賭之犯行。
（八）附表編號八號犯罪事實部分：
  １、訊據被告許瑞麟坦認犯行，伊於警詢、偵查中自白稱：伊
      於如附表編號八號犯罪事實欄所示之時間、地點，擺放如
      附表編號八號扣案物欄所示賭博性電子遊戲機臺，並自行
      管理和經營，上述遊戲機臺之操作把玩方式如附表扣案電
      子遊戲機臺之把玩方式欄所示之玩法，至今獲利金額約2,
      000 元，如附表編號八號扣案物欄所示之物品都是伊的，
      伊知道這樣是違法的，伊認罪等語（見99年度偵字第2687
      號偵查卷第4 至7 、27、28、41頁）。
  ２、扣案之如附表編號八號扣案物欄之物品（扣押物品目錄表
      見上偵查卷第10頁），以及新竹市警察局第二分局99年3
      月24日扣押筆錄1 份及現場查獲照片12張等資料（見上開
      偵查卷第8 、9 、17至22頁），可佐證被告許瑞麟確有未
      辦理營利事業登記而經營電子遊戲場業之事實並公然與不
      特定人對賭之犯行，核與被告許瑞麟自白相符。
（九）附表編號九號犯罪事實部分：
  １、訊據被告許瑞麟坦認犯行，伊於警詢、偵查中自白稱：伊
      與真實姓名年籍資料不詳綽號「阿金」之成年人男子共同
      於如附表編號九號犯罪事實欄所示之時間、地點，擺放如
      附表編號九號扣案物欄所示賭博性電子遊戲機臺，並管理
      和經營上述遊戲機臺，伊僱請之劉康煜只負責處理便利商
      店之業務，機臺之操作把玩方式如附表扣案電子遊戲機臺
      之把玩方式欄所示，如附表編號九號扣案物欄所示之物品
      都是伊的，伊知道這樣是違法的，伊認罪等語（見99年度
      偵字第3291號偵查卷影卷第6至9、75至77頁）。
  ２、扣案之如附表編號九號扣案物欄之物品（扣押物品目錄表
      見上偵查卷影卷第19頁，及代保管單1 紙，見上偵查卷影
      卷第20頁），以及新竹縣政府警察局竹北分局99年3 月28
      日臨檢紀錄表、扣押筆錄1 份及現場查獲照片16張等資料
      （見上開偵查卷影卷第14、16至18、21至32頁），是證被
      告許瑞麟確有未辦理營利事業登記而與「阿金」共同經營
      電子遊戲場業並公然P 不特定人對賭之犯行，核與被告許
      瑞麟自白相符。
（十）從而，被告許瑞麟、郭子揚、賴美鳳、陳戎達、黃明山及
      李茂銓等6人本件犯行事證均明確，均堪已認定，均應依
      法予以論科。
四、論罪科刑：
（一）論罪：按所謂電子遊戲場「業」，指「業務」而言，而刑
      法上所謂業務，係以事實上執行業務者為標準，指以反覆
      同種類之行為為目的之社會的活動而言；執行此項業務，
      縱令欠缺形式上之條件，仍無礙於業務之性質，因此不論
      該事業是否「專營」電子遊戲場業，亦不問經營是否需達
      「一定之規模」，即使於原本所營事業外，兼營電子遊戲
      場業，或所經營之電子遊戲場不具相當之規模，亦無礙於
      電子遊戲場業管理條例相關規定之適用，此有最高法院90
      年臺非字第276 號判例意旨可資參照。故未依電子遊戲場
      業管理條例規定辦理營利事業登記，而擺放賭博性電玩經
      營電子遊戲場業者，即有電子遊戲場業管理條例第22條處
      罰規定之適用，且經營電子遊戲場業，僅需有反覆同種類
      之行為為目的之社會的活動即為已足，至於其經營是否為
      「專營」、「達一定之規模」，均非所論。又按刑事法若
      干犯罪行為態樣，本質上原具有反覆、延續實行之特徵，
      立法時既予特別歸類，定為犯罪構成要件之行為要素，則
      行為人基於概括之犯意，在密切接近之一定時、地持續實
      行之複次行為，倘依社會通念，於客觀上認為符合一個反
      覆、延續性之行為觀念者，於刑法評價上，即應僅成立一
      罪。學理上所稱「集合犯」之職業性、營業性或收集性等
      具有重複特質之犯罪均屬之，例如經營、從事業務、收集
      、販賣、製造、散佈等行為概念者是（最高法院95年度台
      上字第1079號判決要旨參照）。亦即立法者針對特定刑罰
      規範之構成要件，已預設其本身係持續實行之複次行為，
      具備反覆、延續之行為特徵，故將之總括或擬製成一個構
      成要件之「集合犯」行為，因刑法評價上為構成要件之行
      為單數，屬包括一罪之實質上一罪，應僅成立一罪。末按
      利用賭博性電子遊戲機臺與不特定之人對賭而經營電子遊
      戲場業之犯行，又係犯刑法第266條第1項前段之在公眾得
      出入之場所賭博財物罪，而其行為本質上即含有反覆為同
      一種事務之概念在內，是所為前後多次賭博之犯行，應為
      法律上之包括一罪。則：
 １、 被告許瑞麟如附表編號一至九號之犯罪事實部分，被告許
      瑞麟所為之犯罪行為時間、地點不同，共犯結構互異，且
      部分犯罪行為顯係於其他犯罪行為被查獲後，另起犯罪意
      圖而為，其犯意各別、行為互殊，應分別予以論處。故核
      被告許瑞麟如附表編號一至九號之犯罪事實所為，係分別
      以一行為同時觸犯電子遊戲場業管理條例第15條、第22條
      之罪及刑法第266 條第1 項前段之賭博罪；為想像競合犯
      ，應分別從一重之電子遊戲場業管理條例第15條、第22條
      之罪處斷。
  ２、被告郭子揚就如附表編號一號犯罪事實欄之犯行、被告賴
      美鳳就如附表編號二號犯罪事實欄之犯行、被告陳戎達就
      如附表編號四號犯罪事實欄之犯行、被告黃明山就如附表
      編號五號犯罪事實欄之犯行、被告李茂銓就如附表編號七
      號犯罪事實欄之犯行，均分別係以一行為同時觸犯電子遊
      戲場業管理條例第15條、第22條之罪及刑法第266條第1項
      前段之賭博罪，為想像競合犯，應從一重之電子遊戲場業
      管理條例第15條、第22條之罪處斷。
  ３、被告郭子揚就如附表編號一號犯罪事實欄之犯行、被告賴
      美鳳就如附表編號二號犯罪事實欄之犯行、被告陳戎達就
      如附表編號四號犯罪事實欄之犯行、被告黃明山就如附表
      編號五號犯罪事實欄之犯行、被告李茂銓就如附表編號七
      號犯罪事實欄之犯行，及另案被告陳月美就如附表編號三
      號犯罪事實欄之犯行、另案被告劉康煜就如附表編號九號
      犯罪事實欄之犯行，均分別與同案被告許瑞麟有犯意聯絡
      及行為分擔，均為刑法第28條之共同正犯。
（二）數罪併罰：被告許瑞麟就其如附表編號一至九號之犯罪事
      實之犯行，係基於各別犯意所為已如前述，自均應予分別
      論罪，合併處罰。
（三）量刑：爰審酌被告許瑞麟前有過失傷害、竊盜及多次違反
      電子遊戲場業管理條例等前科紀錄；被告郭子揚前有違反
      電子遊戲場業管理條例之前科紀錄；被告賴美鳳前有賭博
      罪之前科紀錄；被告陳戎達前有不安全駕駛罪之前科紀錄
      ；被告李茂銓前有竊盜罪、偽造文書罪等前科紀錄，雖均
      不構成累犯，然均足徵其素行不佳；而被告黃明山無任何
      前科紀錄，足徵其素行良善，惟渠等不知循正當途徑獲取
      財物助長社會追求僥倖風氣，分別考量渠等經營賭博遊戲
      機臺之期間、經營規模、及所涉犯本案之角色分工與所分
      得之犯罪利益，兼念及被告許瑞麟、黃明山、李茂銓犯後
      坦承犯行，態度尚可，其他被告犯後否認犯行及其等犯後
      態度等一切情狀，分別量處如主文所示之刑，併定應執行
      之刑及分別諭知易科罰金之折算標準，以示懲儆。
（四）緩刑：末查被告黃明山前未曾因故意犯罪受有期徒刑以上
      刑之宣告等情，茲念其因一時失慮，致罹刑典，經此偵查
      科刑之教訓，當已知所警惕，信無再犯之虞，念其參與本
      件犯罪時間非長，獲利甚微，且係初次為本件犯行，本院
      認前所宣告之刑，以暫不執行為適當，併予宣告緩刑2 年
      ，以啟自新。
（五）沒收：至扣案之如附表編號一至四、六至九扣案物欄所示
      之物品及編號五號扣案物欄編號（二）之物品，均係被告
      許瑞麟所有，並為賭博之器具、賭檯或兌換籌碼處之財物
      ，業經被告許瑞麟供承在卷，又附表編號五號扣案物欄編
      號（一）滿貫大亨麻將機臺3 臺（含IC板3 片）、編號（
      三）金歡喜錦品販賣機臺3 台（含IC板3 片）則為真實姓
      名年籍資料不詳綽號「阿金」之成年男子所有，亦屬當場
      賭博之器具；不論屬犯人與否，均應依刑法第266 條第2
      項之規定沒收；而扣案如附表編號五號扣案物欄編號（四
      ）電話記事簿2 本及編號（五）員工手則，則係被告許瑞
      麟所有，並供被告許瑞麟、黃明山共同犯罪所用之物，應
      依刑法第38條第1 項第2 款、第3 項沒收之。
五、依刑事訴訟法第449 條第1 項前段、第450 條第1 項、第45
    4 條第1 項，電子遊戲場業管理條例第22條、第15條，刑法
    第11條前段、第28條、第266 條第1 項前段、第2 項、第55
    條前段、第51條第5 款、第41條第1 項前段、第2 項、第8
    項、第38條第1 項第2 款、第3 項、第74條第1 項第1 款，
    刑法施行法第1 條之1 第1 項、第2 項前段，逕以簡易判決
    處如主文所示之刑。
中    華    民    國    100   年    1     月     21   日
                  新竹簡易庭  法  官  劉兆菊
以上正本證明與原本無異。
如不服本判決應於收受判決後10日內向本院提出上訴書狀，並應
敘述具體理由。其未敘述上訴理由者，應於上訴期間屆滿後20日
內向本院補提理由書(均須按他造當事人之人數附繕本)「切勿逕
送上級法院」。
中    華    民    國    100   年    1     月     21   日
                              書記官  廖宜君
附錄論罪科刑法條：
電子遊戲場業管理條例第15條
未依本條例規定辦理利事業登記者，不得經營電子遊戲場業。
電子遊戲場業管理條例第22條
違反第15條規定者，處行為人1 年以下有期徒刑、拘役或科或併
科新台幣50萬元以上250萬元以下罰金。
中華民國刑法第266條
在公共場所或公眾得出入之場所賭博財物者，處1 千元以下罰金
。但以供人暫時娛樂之物為賭者，不在此限。
當場賭博之器具與在賭檯或兌換籌碼處之財物，不問屬於犯人與
否，沒收之。
附表
┌──┬──────────────────┬───────┬──────────────┬──────┐
│編號│ 犯罪事實                           │扣案物        │扣案電子遊戲機臺之把玩方式  │主文罪名及宣│
│    │                                    │              │                            │告刑        │
├──┼──────────────────┼───────┼──────────────┼──────┤
│ 一 │許瑞麟基於非法經營電子遊戲場業及公然│（一）超級大舞│（一）超級大舞臺（小瑪莉）：│許瑞麟共同犯│
│    │賭博之集合犯意，自98年11月15日起，在│ 臺（小瑪莉） │      顧客將10元之硬幣投入機│電子遊戲場業│
│    │新竹縣竹北市○○○路與莊敬六街口，喜│ 機臺1 臺（含 │      臺內，即可把玩機臺1 次│管理條例第二│
│    │來登大飯店後面貨櫃屋旁隔間內之不特定│ IC板1 片）。 │      ，投幣10元後有10分，可│十二條之非法│
│    │公眾均得出入之場所，擺放利用電、電子│（二）大滿貫  │      隨意選擇按鍵並押注，選│營業罪，處有│
│    │、電腦、機械或其他類似方式操縱，以產│ 麻將機臺1臺（│      定後按下啟動紐，螢幕上│期徒刑貳月，│
│    │生或顯示聲光影像、圖案、動作之如右扣│ 含IC板1片）。│      之跑馬燈會隨意移動，跑│如易科罰金，│
│    │案物欄所示之賭博性電子遊戲機臺，以如│（三）賽馬機機│      馬燈停止後若有停在選定│以新臺幣壹仟│
│    │右把玩方式欄所示之玩法，供不特定人把│ 臺3 臺（含IC │      之格內，即可依格內所定│元折算壹日；│
│    │玩，並與之賭博財物，並以此方式經營電│ 板3 片）。   │      倍數與押注分數計算賠率│扣案之如附表│
│    │子遊戲場業。並於98年12月5日起，以日 │（四）賭資1,63│      ，若選定之格未有跑馬燈│編號一號扣案│
│    │薪1,000元之代價僱用郭子揚，兩人共同 │ 0元。        │      停，則所押注的分數（金│物欄所示之財│
│    │基於經營電子遊戲場業及公然賭博之集合│              │      額）歸零。機臺可依押注│物，均沒收之│
│    │犯意聯絡與行為分擔，在上述同址，共同│              │      金額退幣（現金）。    │。          │
│    │繼續為相同犯行。嗣經警於99年2月6日下│              │（二）大滿貫麻將機：顧客將10│郭子揚共同犯│
│    │午6時30分在上開址查獲，並當場扣得如 │              │      元之硬幣投入機臺內有1 │電子遊戲場業│
│    │右扣案物欄所示之物，始悉上情。      │              │      分，分12張麻將牌，與機│管理條例第二│
│    │（99年度偵字第1777號偵查卷）        │              │      臺對玩，玩家胡牌後依其│十二條之非法│
│    │                                    │              │      所贏台數及押注數額計算│營業罪，處拘│
│    │                                    │              │      賠率，如果未胡牌，但有│役伍拾日，如│
│    │                                    │              │      聽牌則可於海底撈月時隨│易科罰金，以│
│    │                                    │              │      意選取三張，看能否胡牌│新臺幣壹仟元│
│    │                                    │              │      ，若仍未胡牌，押注之分│折算壹日；扣│
│    │                                    │              │      數歸零。機臺無退幣孔，│案之如附表編│
│    │                                    │              │      顧客可依其分數洗分換取│號一號扣案物│
│    │                                    │              │      等值現金。            │欄所示之財物│
│    │                                    │              │（三）賽馬機：顧客將10元之硬│，均沒收之。│
│    │                                    │              │      幣投入機臺內有10分，押│            │
│    │                                    │              │      注馬匹號數1至6號，進行│            │
│    │                                    │              │      賽馬，最早抵達終點之兩│            │
│    │                                    │              │      匹馬為勝利，螢幕將顯示│            │
│    │                                    │              │      勝利馬匹之賠率，如未押│            │
│    │                                    │              │      中，押注之分數歸零。機│            │
│    │                                    │              │      臺無退幣孔，顧客可依其│            │
│    │                                    │              │      分數洗分換取等值現金。│            │
├──┼──────────────────┼───────┼──────────────┼──────┤
│ 二 │許瑞麟基於非法經營電子遊戲場業及公然│（一）彩金大聯│（一）彩金大聯盟（小瑪莉）：│許瑞麟共同犯│
│    │賭博之集合犯意，自98年11月30日起，承│ 盟（小瑪莉） │      顧客將10元之硬幣投入機│電子遊戲場業│
│    │接前手羅仁信在新竹縣竹北市○○○○街│ 機臺2臺（含IC│      臺內，即可把玩機臺1次 │管理條例第二│
│    │，國誠建設公司工地貨櫃屋福利社之不特│ 板2片）。    │      ，投幣10元後有10分，可│十二條之非法│
│    │定公眾均得出入之場所，並僱用賴美鳳，│（二）超級大舞│      隨意選擇按鍵並押注，選│營業罪，處有│
│    │兩人共同基於經營電子遊戲場業及公然賭│ 臺（小瑪莉） │      定後按下啟動紐，螢幕上│期徒刑貳月，│
│    │博之集合犯意聯絡與行為分擔，共同於上│ 機臺1臺（含IC│      之跑馬燈會隨意移動，跑│如易科罰金，│
│    │述福利社內擺放利用電、電子、電腦、機│ 板1片）。    │      馬燈停止後若有停在選定│以新臺幣壹仟│
│    │械或其他類似方式操縱，以產生或顯示聲│（三）賽馬機機│      之格內，即可依格內所定│元折算壹日；│
│    │光影像、圖案、動作之如右扣案物欄所示│ 臺1 臺（含IC │      倍數與押注分數計算賠率│扣案之如附表│
│    │之賭博性電子遊戲機臺，以如右把玩方式│ 板1 片）。   │      ，若選定之格未有跑馬燈│編號二號扣案│
│    │欄所示之玩法，供不特定人把玩，並與之│（四）賭資1,44│      停，則所押注的分數（金│物欄所示之財│
│    │賭博財物，並以此方式經營電子遊戲場業│ 0元。        │      額）歸零。機臺可依押注│物，均沒收之│
│    │。嗣警於99年2月6日下午4時30分在上開 │              │      金額退幣（現金）。    │。          │
│    │址查獲，並當場扣得如右扣案物欄所示之│              │（二）超級大舞臺（小瑪莉）：│賴美鳳共同犯│
│    │物，始悉上情。                      │              │      顧客將10元之硬幣投入機│電子遊戲場業│
│    │（99年度偵字第1938號偵查卷）        │              │      臺內，即可把玩機臺1次 │管理條例第二│
│    │                                    │              │      ，投幣10元後有10分，可│十二條之非法│
│    │                                    │              │      隨意選擇按鍵並押注，選│營業罪，處拘│
│    │                                    │              │      定後按下啟動紐，螢幕上│役肆拾日，如│
│    │                                    │              │      之跑馬燈會隨意移動，跑│易科罰金，以│
│    │                                    │              │      馬燈停止後若有停在選定│新臺幣壹仟元│
│    │                                    │              │      之格內，即可依格內所定│折算壹日；扣│
│    │                                    │              │      倍數與押注分數計算賠率│案之如附表編│
│    │                                    │              │      ，若選定之格未有跑馬燈│號二號扣案物│
│    │                                    │              │      停，則所押注的分數（金│欄所示之財物│
│    │                                    │              │      額）歸零。機臺可依押注│，均沒收之。│
│    │                                    │              │      金額退幣（現金）。    │            │
│    │                                    │              │（三）賽馬機：顧客將10元之硬│            │
│    │                                    │              │      幣投入機臺內有10分，押│            │
│    │                                    │              │      注馬匹號數1至6號，進行│            │
│    │                                    │              │      賽馬，最早抵達終點之兩│            │
│    │                                    │              │      匹馬為勝利，螢幕將顯示│            │
│    │                                    │              │      勝利馬匹之賠率，如未押│            │
│    │                                    │              │      中，押注之分數歸零。機│            │
│    │                                    │              │      臺無退幣孔，顧客可依其│            │
│    │                                    │              │      分數洗分換取等值現金。│            │
├──┼──────────────────┼───────┼──────────────┼──────┤
│ 三 │許瑞麟基於非法經營電子遊戲場業及公然│（一）彩金大聯│（一）彩金大聯盟（小瑪莉）：│許瑞麟共同犯│
│    │賭博之集合犯意，自99年1 月18日起，在│ 盟（小瑪莉） │      顧客將10元之硬幣投入機│電子遊戲場業│
│    │新竹縣竹北市○○○路與自強北路口，喜│ 機臺2臺（含IC│      臺內，即可把玩機臺1次 │管理條例第二│
│    │來登大飯店建築工地旁貨櫃屋檳榔攤內之│ 板2片）。    │      ，投幣10元後有10分，可│十二條之非法│
│    │不特定公眾均得出入之場所，僱用陳美月│（二）大滿貫麻│      隨意選擇按鍵並押注，選│營業罪，處有│
│    │（由新竹地方法院檢察署檢察官另案聲請│ 將機臺1臺（含│      定後按下啟動紐，螢幕上│期徒刑貳月，│
│    │簡易判決處刑，經本院竹北簡易庭於99年│ IC板1片）。  │      之跑馬燈會隨意移動，跑│如易科罰金，│
│    │11月30日以99年竹北簡字508 號判決判處│（三）賭資5,04│      馬燈停止後若有停在選定│以新臺幣壹仟│
│    │拘役50日），兩人共同基於經營電子遊戲│ 0元。        │      之格內，即可依格內所定│元折算壹日；│
│    │場業及公然賭博之集合犯意聯絡，共同於│              │      倍數與押注分數計算賠率│扣案之如附表│
│    │上述檳榔攤內擺放利用電、電子、電腦、│              │      ，若選定之格未有跑馬燈│編號三所示扣│
│    │機械或其他類似方式操縱，以產生或顯示│              │      停，則所押注的分數（金│案物欄之財物│
│    │聲光影像、圖案、動作之如右扣案物欄所│              │      額）歸零。機臺可依押注│，均沒收之。│
│    │示之賭博性電子遊戲機臺，以如右把玩方│              │      金額退幣（現金）。    │            │
│    │式欄所示之玩法，以供不特定人把玩，與│              │（二）大滿貫麻將機：顧客將10│            │
│    │之賭博財物，並以此方式經營電子遊戲場│              │      元之硬幣投入機臺內有1 │            │
│    │業。嗣經警於99年1 月23日下午2 時許在│              │      分，分12張麻將牌，與機│            │
│    │上開址查獲，並當場扣得如右扣案物欄所│              │      臺對玩，玩家胡牌後依其│            │
│    │示之物，始悉上情。（99年度偵字第8163│              │      所贏台數及押注數額計算│            │
│    │號偵查卷）                          │              │      賠率，如果未胡牌，但有│            │
│    │                                    │              │      聽牌則可於海底撈月時隨│            │
│    │                                    │              │      意選取3 張，看能否胡牌│            │
│    │                                    │              │      ，若仍未胡牌，押注之分│            │
│    │                                    │              │      數歸零。機臺無退幣孔，│            │
│    │                                    │              │      顧客可依其分數洗分換取│            │
│    │                                    │              │      等值現金。            │            │
├──┼──────────────────┼───────┼──────────────┼──────┤
│ 四 │許瑞麟與陳戎達，共同基於經營電子遊戲│（一）超級大舞│（一）超級大舞臺（小瑪莉）：│許瑞麟共同犯│
│    │戲場業及公然賭博之集合犯意聯絡與行為│ 臺機臺（小瑪 │      顧客將10元之硬幣投入機│電子遊戲場業│
│    │分擔，於99年1 月9 日前1 月之某不詳時│ 莉）1 臺（含 │      臺內，即可把玩機臺1次 │管理條例第二│
│    │間起，在新竹市○○路○段161 號香腸攤│ IC板1片 ）。 │      ，投幣10元後有10分，可│十二條之非法│
│    │2樓 不特定公眾均得出入之場所，擺放利│（二）賭資1,27│      隨意選擇按鍵並押注，選│營業罪，處有│
│    │用電、電子、電腦、機械或其他類似方式│ 0元。        │      定後按下啟動紐，螢幕上│期徒刑貳月，│
│    │操縱，以產生或顯示聲光影像、圖案、動│              │      之跑馬燈會隨意移動，跑│如易科罰金，│
│    │作之如右扣案物欄所示之賭博性電子遊戲│              │      馬燈停止後若有停在選定│以新臺幣壹仟│
│    │機臺，以如右把玩方式欄所示之玩法，以│              │      之格內，即可依格內所定│元折算壹日；│
│    │供不特定人把玩，與之賭博財物，許瑞麟│              │      倍數與押注分數計算賠率│扣案之如附表│
│    │並言明以經營之獲利與陳戎達分紅，兩人│              │      ，若選定之格未有跑馬燈│編號四所示之│
│    │以此方式共同經營電子遊戲場業，嗣警於│              │      停，則所押注的分數（金│扣案物欄之財│
│    │99年1 月9 日下午6 時50分許，在上開址│              │      額）歸零。機臺可依押注│物，均沒收之│
│    │查獲，並當場扣得如右扣案物欄所示之物│              │      金額退幣（現金）。    │。          │
│    │，始悉上情。（99年度偵字第533 號偵查│              │                            │陳戎達共同犯│
│    │卷）                                │              │                            │電子遊戲場業│
│    │                                    │              │                            │管理條例第二│
│    │                                    │              │                            │十二條之非法│
│    │                                    │              │                            │營業罪，處拘│
│    │                                    │              │                            │役肆拾日，如│
│    │                                    │              │                            │易科罰金，以│
│    │                                    │              │                            │新臺幣壹仟元│
│    │                                    │              │                            │折算壹日；扣│
│    │                                    │              │                            │案之如附表編│
│    │                                    │              │                            │號四所示之扣│
│    │                                    │              │                            │案物欄之財物│
│    │                                    │              │                            │，均沒收之。│
├──┼──────────────────┼───────┼──────────────┼──────┤
│ 五 │許瑞麟、真實姓名年籍不詳綽號「阿金」│（一）滿貫大亨│（一）滿貫大亨麻將機：顧客將│許瑞麟共同犯│
│    │（另1綽號「小陳」）及所共同以時薪100│麻將機臺3 臺（│      現金換成代幣，以一比一│電子遊戲場業│
│    │元之代價僱請之黃明山，共同基於經營電│含IC板3 片）。│      方式與機臺對賭，如果胡│管理條例第二│
│    │子遊戲場業及公然賭博之集合犯意聯絡與│（二）超級大舞│      牌，可依其台數計算賠率│十二條之非法│
│    │行為分擔，於99年2 月16日前1 月之某日│臺機臺（小瑪莉│      ，顧客可依其分數兌換商│營業罪，處有│
│    │起，在新竹縣湖口鄉○○路2 號便利商店│）2 臺（含IC板│      品或洗分換取等值現金。│期徒刑貳月，│
│    │「中華商店」之不特定公眾均得出入之場│2片 ）。      │（二）超級大舞臺（小瑪莉）：│如易科罰金，│
│    │所，擺放自姓名年籍資料不詳綽號「小鄭│（三）金歡喜景│      顧客將10元之硬幣投入機│以新臺幣壹仟│
│    │」處取得，利用電、電子、電腦、機械或│品販賣機臺3臺 │      臺內，即可把玩機臺1次 │元折算壹日；│
│    │其他類似方式操縱，以產生或顯示聲光影│（含IC板3 片）│      ，投幣10元後有10分，可│扣案之如附表│
│    │像、圖案、動作之如右扣物欄所示之賭博│。            │      隨意選擇按鍵並押注，選│編號五所示扣│
│    │性電子遊戲機臺，以如右把玩方式欄所示│（四）電話記事│      定後按下啟動紐，螢幕上│案物欄之財物│
│    │之玩法，以供不特定人把玩並與之賭博財│簿2本。       │      之跑馬燈會隨意移動，跑│，均沒收之。│
│    │物，並以此方式共同經營電子遊戲場業。│（五）員工手則│      馬燈停止後若有停在選定│黃明山共同犯│
│    │嗣警於99年2 月16日晚間10時45分許，在│1本。         │      之格內，即可依格內所定│電子遊戲場業│
│    │上開址查獲，並當場扣得如右扣案物欄所│              │      倍數與押注分數計算賠率│管理條例第二│
│    │示之物，始悉上情。                  │              │      ，若選定之格未有跑馬燈│十二條之非法│
│    │（99年度偵字第1587號偵查卷）        │              │      停，則所押注的分數（金│營業罪，處拘│
│    │                                    │              │      額）歸零。機臺可依押注│役拾日，如│
│    │                                    │              │      金額退幣（現金）。    │易科罰金，以│
│    │                                    │              │                            │新臺幣壹仟元│
│    │                                    │              │                            │折算壹日，緩│
│    │                                    │              │                            │刑貳年；扣案│
│    │                                    │              │                            │之如附表編號│
│    │                                    │              │                            │五所示扣案物│
│    │                                    │              │                            │欄之財物，均│
│    │                                    │              │                            │沒收之。    │
├──┼──────────────────┼───────┼──────────────┼──────┤
│ 六 │許瑞麟基於經營電子遊戲場業及公然賭博│（一）賽馬機機│（一）賽馬機：顧客將10元之硬│許瑞麟犯電子│
│    │之集合犯意，於99年1 月29日起，在新竹│臺1 臺（含IC板│      幣投入機臺內有10分，押│遊戲場業管理│
│    │縣竹北市○○○○街，鴻築建設工地前福│1片 ）。      │      注馬匹號數1至6號，進行│條例第二十二│
│    │利社內之不特定公眾均得出入之場所，擺│（二）彩金大聯│      賽馬，最早抵達終點之兩│條之非法營業│
│    │放利用電、電子、電腦、機械或其他類似│盟（小瑪莉）機│      匹馬為勝利，螢幕將顯示│罪，處有期徒│
│    │方式操縱，以產生或顯示聲光影像、圖案│臺3臺（含IC板3│      勝利馬匹之賠率，如未押│刑貳月，如易│
│    │、動作之如右扣案物欄所示之賭博性電子│片）。        │      中，押注之分數歸零。機│科罰金，以新│
│    │遊戲臺，依如右把玩方式欄所示之玩法，│（三）賭資6,13│      臺無退幣孔，顧客可依其│臺幣壹仟元折│
│    │以供不特定人把玩並與之賭博財物，並以│0 元。        │      分數洗分換取等值現金。│算壹日；扣案│
│    │此方式經營電子遊戲場業。嗣警於99年2 │（四）代幣136 │（二）彩金大聯盟（小瑪莉）：│之如附表編號│
│    │月5 日晚間5 時15分許，在上開址查獲，│枚。          │      顧客將10元之硬幣投入機│六所示扣案物│
│    │並當場扣得如右扣案物欄所示之物，始悉│              │      臺內，即可把玩機臺1次 │欄之財物，均│
│    │上情。（99年度偵字第1240號偵查卷）  │              │      ，投幣10元後有10分，可│沒收之。    │
│    │                                    │              │      隨意選擇按鍵並押注，選│            │
│    │                                    │              │      定後按下啟動紐，螢幕上│            │
│    │                                    │              │      之跑馬燈會隨意移動，跑│            │
│    │                                    │              │      馬燈停止後若有停在選定│            │
│    │                                    │              │      之格內，即可依格內所定│            │
│    │                                    │              │      倍數與押注分數計算賠率│            │
│    │                                    │              │      ，若選定之格未有跑馬燈│            │
│    │                                    │              │      停，則所押注的分數（金│            │
│    │                                    │              │      額）歸零。機臺可依押注│            │
│    │                                    │              │      金額退幣（現金）。    │            │
├──┼──────────────────┼───────┼──────────────┼──────┤
│ 七 │許瑞麟與李茂銓，共同基於經營電子遊戲│（一）超級大舞│（一）超級大舞臺（小瑪莉）：│許瑞麟共同犯│
│    │戲場業及公然賭博之集合犯意聯絡與行為│臺機臺（小瑪莉│      顧客將10元之硬幣投入機│電子遊戲場業│
│    │分擔，於99年2 月22日起，在新竹市內湖│）1臺（含IC版1│      臺內，即可把玩機臺1次 │管理條例第二│
│    │路102 號「錦記一品屋」小吃店內之不特│片）。        │      ，投幣10元後有10分，可│十二條之非法│
│    │定公眾均得出入之場所，擺放利用電、電│（二）賭資6,40│      隨意選擇按鍵並押注，選│營業罪，處有│
│    │子、電腦、機械或其他類似方式操縱，以│0元。         │      定後按下啟動紐，螢幕上│期徒刑貳月，│
│    │產生或顯示聲光影像、圖案、動作之如  │              │      之跑馬燈會隨意移動，跑│如易科罰金，│
│    │右扣案物欄所之賭博性電子遊戲機臺，以│              │      馬燈停止後若有停在選定│以新臺幣壹仟│
│    │如右把玩方式欄所示玩法，以供不特定人│              │      之格內，即可依格內所定│元折算壹日；│
│    │把玩並與之賭博財物，並以此方式經營電│              │      倍數與押注分數計算賠率│扣案之如附表│
│    │子遊戲場業。嗣警於99年2月25日下午4時│              │      ，若選定之格未有跑馬燈│編號七所示扣│
│    │30分許，在上開址查獲，並當場扣得如右│              │      停，則所押注的分數（金│案物欄之財物│
│    │扣案物欄所示之物始悉上情。          │              │      額）歸零。機臺可依押注│，均沒收之。│
│    │（99年度偵字第1890號偵查卷）        │              │      金額退幣（現金）。    │李茂銓共同犯│
│    │                                    │              │                            │電子遊戲場業│
│    │                                    │              │                            │管理條例第二│
│    │                                    │              │                            │十二條之非法│
│    │                                    │              │                            │營業罪，處拘│
│    │                                    │              │                            │役肆拾日，如│
│    │                                    │              │                            │易科罰金，以│
│    │                                    │              │                            │新臺幣壹仟元│
│    │                                    │              │                            │折算壹日；扣│
│    │                                    │              │                            │案之如附表編│
│    │                                    │              │                            │號七所示扣案│
│    │                                    │              │                            │物欄之財物，│
│    │                                    │              │                            │均沒收之。  │
├──┼──────────────────┼───────┼──────────────┼──────┤
│ 八 │許瑞麟基於經營電子遊戲場業及公然賭博│（一）跑馬賭博│（一）跑馬賭博電玩機：顧客將│許瑞麟犯電子│
│    │之集合犯意，於99年3月18日起，在新竹 │電玩機臺1臺（ │      10 元之硬幣投入機臺內 │遊戲場業管理│
│    │市○○路與關新西路，新竹一號建設工地│含IC板5片）。 │      有1分，押注馬匹號數， │條例第二十二│
│    │福利社內之不特定公眾均得出入之場所，│（二）彩金大聯│      最低1分，最高99分，進 │條之非法營業│
│    │擺放利用電、電子、電腦、機械或其他類│盟（小瑪莉）機│      行賽馬，依馬匹名次計算│罪，處有期徒│
│    │似方式操縱，以產生或顯示聲光影像、圖│臺2 臺（含IC板│      彩金，若未押中，押注之│刑貳月，如易│
│    │案、動作之如右扣案物欄所示之賭博性電│2片 ）。      │      分數歸零。機臺可依分數│科罰金，以新│
│    │子遊機臺，如右把玩方式欄所示之玩法，│（三）大滿貫麻│      直接退幣（現金），顧客│臺幣壹仟元折│
│    │以供不特定人把玩並與之賭博財物，並以│將電動玩具機臺│      也可依其分數洗分換取等│算壹日；扣案│
│    │此方式經營電子遊戲場業。嗣經警於99年│1 臺（含IC板1 │      值現金或再開分。      │之如附表編號│
│    │3 月24日在上址查獲，並當場扣得如右扣│片）。        │（二）彩金大聯盟（小瑪莉）：│八所示扣案物│
│    │案物欄所示之物，始悉上情。（99年度偵│（四）賭資2,58│      顧客將10元之硬幣投入機│欄之財物，均│
│    │字第2687號偵查卷）                  │0元。         │      臺內，即可把玩機臺1次 │沒收之。    │
│    │                                    │              │      ，投幣10元後有10分，可│            │
│    │                                    │              │      隨意選擇按鍵並押注，選│            │
│    │                                    │              │      定後按下啟動紐，螢幕上│            │
│    │                                    │              │      之跑馬燈會隨意移動，跑│            │
│    │                                    │              │      馬燈停止後若有停在選定│            │
│    │                                    │              │      之格內，即可依格內所定│            │
│    │                                    │              │      倍數與押注分數計算賠率│            │
│    │                                    │              │      ，若選定之格未有跑馬燈│            │
│    │                                    │              │      停，則所押注的分數（金│            │
│    │                                    │              │      額）歸零。機臺可依押注│            │
│    │                                    │              │      金額退幣（現金）。    │            │
│    │                                    │              │（三）大滿貫麻將機：顧客將10│            │
│    │                                    │              │      元之硬幣投入機臺內有1 │            │
│    │                                    │              │      分，分12張麻將牌，與機│            │
│    │                                    │              │      臺對玩，玩家胡牌後依其│            │
│    │                                    │              │      所贏台數及押注數額計算│            │
│    │                                    │              │      賠率，如果未胡牌，但有│            │
│    │                                    │              │      聽牌則可於海底撈月時隨│            │
│    │                                    │              │      意選取3 張，看能否胡牌│            │
│    │                                    │              │      ，若仍未胡牌，押注之分│            │
│    │                                    │              │      數歸零。機臺無退幣孔，│            │
│    │                                    │              │      顧客可依其分數洗分換取│            │
│    │                                    │              │      等值現金。            │            │
├──┼──────────────────┼───────┼──────────────┼──────┤
│ 九 │許瑞麟與真實姓名年籍資料不詳綽號「阿│（一）彩金大聯│（一）彩金大聯盟（小瑪莉）：│許瑞麟共同犯│
│    │金」之成年男子共同僱請劉康煜（由臺灣│盟片（小瑪莉）│      顧客將10元之硬幣投入機│電子遊戲場業│
│    │新竹地方法院檢察署檢察官另案偵辦），│機臺1臺（含IC │      臺內，即可把玩機臺1次 │管理條例第二│
│    │3人共同基於經營電子戲場業及公然賭博 │版1片）。     │      ，投幣10元後有10分，可│十二條之非法│
│    │之集合犯意聯絡與行為分擔，於99年3 月│（二）滿貫大  │      隨意選擇按鍵並押注，選│營業罪，處有│
│    │28日1 週前之某不詳時間起，在新竹縣竹│亨機臺1臺（含 │      定後按下啟動紐，螢幕上│期徒刑貳月，│
│    │北市○○路7+1 商店內之不特定公眾均得│IC版1片）。   │      之跑馬燈會隨意移動，跑│如易科罰金，│
│    │出入之場所，擺放利用電、電子、電腦、│（三）水果盤機│      馬燈停止後若有停在選定│以新臺幣壹仟│
│    │機械或其他類似方式操縱，以產生或顯示│臺1臺（含IC版 │      之格內，即可依格內所定│元折算壹日；│
│    │聲光影像、圖案、動作之如右扣案物欄所│1片）。       │      倍數與押注分數計算賠率│扣案之如附表│
│    │示之賭博性電子遊戲機臺，以如右把玩方│（四）代幣30枚│      ，若選定之格未有跑馬燈│編號九所示扣│
│    │式欄所示之玩法，以供不特定人把玩並與│。            │      停，則所押注的分數（金│案物欄之財物│
│    │之賭博財物，並以此方式經營電子遊戲場│              │      額）歸零。機臺可依押注│，均沒收之。│
│    │業。嗣警於99年3 月28日凌晨1 時10分許│              │      金額退幣（現金）。    │            │
│    │，在上開址查獲，並當場扣得如右扣案物│              │（二）滿貫大亨麻將機：顧客將│            │
│    │欄所示之物，始悉上情。              │              │      現金換成代幣，以一比一│            │
│    │（99年度偵字第3291號偵查卷）        │              │      方式與機臺對賭，如果胡│            │
│    │                                    │              │      牌，可依其台數計算賠率│            │
│    │                                    │              │      ，顧客可依其分數兌換商│            │
│    │                                    │              │      品或洗分換取等值現金。│            │
│    │                                    │              │（三）水果盤：顧客將現金10元│            │
│    │                                    │              │      換成代幣1枚，1枚代幣10│            │
│    │                                    │              │      分，可隨意選擇按鍵並押│            │
│    │                                    │              │      注，選定後按下啟動扭，│            │
│    │                                    │              │      螢幕上之九宮格跑馬燈會│            │
│    │                                    │              │      移動，跑馬燈停止後若有│            │
│    │                                    │              │      連線，則中獎，機臺可依│            │
│    │                                    │              │      分數直接退幣（現金）。│            │
└──┴──────────────────┴───────┴──────────────┴──────┘